【裁判字號】    98,中簡上,618
【裁判日期】    980909
【裁判案由】    詐欺
【裁判全文】
臺灣臺中地方法院刑事判決           98年度中簡上字第618號
上  訴  人
即  被  告  乙○○
                      弄37號.
上列上訴人因詐欺案件，不服臺灣臺中地方法院簡易庭98年度中
簡字第1439號中華民國98年4 月30日第一審簡易判決（聲請案號
：臺灣臺中地方法院檢察署98年度偵字第28號），提起上訴，本
院管轄之第二審合議庭判決如下：
    主    文
上訴駁回。
    犯罪事實及理由
一、本案經本院審理結果，認第一審簡易判決認事用法及量刑均
    無不當，應予維持，並引用第一審判決書記載之事實、證據
    及理由（詳附件）。
二、上訴意旨略以：伊因找工作被騙才交付帳戶資料，絕非幫助
    他人詐欺取財云云。經查：
  (一)第一商業銀行（下稱第一銀行）大里分行帳號00000000000
    號之帳戶，係被告所開立，且被害人丙○○於民國97年10月
    5 日接獲自稱東森購物人員之電話，向被害人謊稱付款方式
    錯誤，致被害人陷於錯誤，依指示於同日分別存入新臺幣50
    00元及20000 元至被告所有之上開帳戶，隨即遭人提領一空
    之事實，有第一銀行大里分行函附上開帳戶之開戶資料及存
    提明細、被害人提出之第一銀行自動櫃員機交易單等影本（
    上開證據因被告及公訴人在本院調查證據迄言詞辯論終結前
    ，均未主張有刑事訴訟法第159條第1項不得為證據之情形，
    是應認已同意作為證據，且經本院審酌後，認無不適當之情
    形，應認均有證據能力）附卷可稽，並據被害人丙○○指訴
    甚詳，堪信為真實。
  (二)通常應徵工作者，會先對工作地點、時間、性質進行了解，
    縱有查詢應徵者之信用狀況或提供金融機構帳戶作為薪資轉
    帳之用，亦無交付金融帳戶之存摺、提款卡及密碼之必要。
    被告雖辯稱：因應徵司機工作，對方表示要伊載小姐至指定
    地點後，小姐交付金錢後，再先行存入伊個人之帳戶內，故
    須查伊之帳戶有無扣繳水電費，要求伊提供帳戶之存摺、提
    款卡、密碼，以明對方存入其帳戶之款項，是否會遭扣款，
    且須調查2 日云云，惟被告將其所有之帳戶於路邊隨意交付
    不認識之人，已屬可疑，且縱其帳戶有扣繳水電之情形，除
    非扣繳之日期剛好為被告交付後對方調查的那2 日，否則根
    本無從經由被告之交付行為而調查得知，何況被告交付上開
    帳戶之存摺等物2 日後，對方並未打電話與被告聯絡，被告
    亦未再打電話與對方聯絡等情，業據被告供承不諱，是被告
    之上開辯解顯與常情有違。
  (三)被告係59年出生之成年人，具有相當之社會經驗，應徵工作
    時就對方要求其提供銀行帳戶之存摺、提款卡及密碼之說詞
    ，豈會無疑？且大眾傳播媒體包含電視、廣播、網路對於不
    肖犯罪集團，經常利用大量取得之金融機構帳戶，作為詐欺
    取財匯款之工具，多所報導，金融機構亦有張貼防詐騙之文
    宣，被告對此自難諉為不知。是被告對於該不詳姓名之成年
    人要求其提供所有上開銀行帳戶之存摺、提款卡及密碼，可
    能持之作為詐欺取財匯款之工具，以掩飾不法犯行一節，非
    無預見，竟仍將其所有上開銀行帳戶之存摺、提款卡及密碼
    ，交予該不詳姓名之成年人，而該不詳姓名之成年人或所屬
    詐欺集團成員也確實據以作為詐欺取財匯款之工具，被告有
    幫助該不詳姓名成年人或所屬詐欺集團成員詐欺取財之不確
    定故意至明。
  (四)綜上所述，被告所辯顯不足採，本件事證明確，其幫助詐欺
    取財犯行堪予認定。
三、原審認被告犯罪事證明確，適用刑法第30條第1項前段、第2
    項、第339條第1項、第47條第1項、第41條第1項前段、刑法
    施行法第1條之1第1項、第2項前段規定，判處被告有期徒刑
    3 月，並諭知易科罰金之折算標準，經核其認事用法並無違
    誤，量刑亦屬妥適，被告提起本件上訴否認幫助詐欺取財犯
    行，並無理由，應予駁回。
四、依刑事訴訟法第455條之1第1項、第3項、第373條、第368條
    ，判決如主文。
本案經檢察官甲○○到庭執行職務。
中    華    民    國    98    年    9     月    9     日
                  刑事第九庭  審判長法  官  朱光國
                                    法  官  吳幸芬
                                    法  官  林慧英
上正本證明與原本無異。
本件不得上訴。
                                    書記官  廖碩薇
中    華    民    國    98    年    9     月    9     日
附錄論罪科刑法條
刑法第339條第1項
意圖為自己或第三人不法之所有，以詐術使人將本人或第三人之
物交付者，處5年以下有期徒刑、拘役或科或併科1千元以下罰金
。


司法院資訊處製作；財團法人民間司法改革基金會備份。
